臺灣桃園地方法院刑事判決　　　　　　 96年度交易字第410號
公　訴　人　臺灣桃園地方法院檢察署檢察官
被　　　告　甲○○
　　　　　　　　　　　號11樓.
上列被告因傷害案件，經檢察官提起公訴（96年度偵字第9257號
），被告於本院準備程序進行中，就被訴事實為有罪之陳述，經
本院告知簡式審判程序意旨，並聽取公訴人及被告之意見後，本
院合議庭裁定由受命法官獨任依簡式審判程序審理，並判決如下
：
    主  文
甲○○因過失致人於死，處有期徒刑肆月，如易科罰金，以新臺
幣壹仟元折算壹日，減為有期徒刑貳月，如易科罰金，以新臺幣
壹仟元折算壹日。
    事  實
一、甲○○於民國95年9 月5 日下午，駕駛車牌號碼5533-KH 號
    自用小客車（下稱上開自小客車），沿桃園縣蘆竹鄉○○街
    往大竹市區方向行駛，而於同日下午4 時30分許行經該道路
    2 段211 號前處，欲超越同向右方大貨車行駛時，應注意在
    對面有來車交會之路段行車，不得超車，且依當時之天候、
    路況良好、無障礙物、標線清楚，非其所不能注意，竟疏未
    注意對向前方適有蔡宏民駕駛車牌號碼SEM-125 號輕型機車
    直行而來，且未避讓蔡宏民所騎機車在該處交會通過，仍貿
    然超越上開大貨車往前行駛，致煞避不及，造成其所駕駛上
    開自小客車之左前方車頭乃撞擊蔡宏民所騎乘上開機車，致
    蔡宏民摔落地面，受有顱內出血之傷害，送醫延至翌日（6
    日）凌晨4 時40分許，不治死亡。甲○○於肇事後，在未被
    有偵查犯罪職權之機關或公務員發覺其為犯人前，即主動向
    到場處理之桃園縣政府警察局大園分局大竹派出所警員王勝
    禹自首坦承肇事，進而接受本次裁判。
二、案經臺灣桃園地方法院檢察署檢察官據報相驗後自動檢舉偵
    查起訴。
    理  由
一、本件被告甲○○所犯係死刑、無期徒刑或最輕本刑為3 年以
    上有期徒刑以外之罪，亦非屬臺灣高等法院管轄第一審之案
    件，其於準備程序中就被訴事實為有罪之陳述，經本院告知
    簡式審判程序之旨，並聽取當事人意見後，經本院合議庭依
    刑事訴訟法第273 條之1 第1 項規定裁定由受命法官獨任進
    行簡式審判程序，合先敘明。
二、訊據被告甲○○對於上揭時、地，其駕駛上開自小客車，因
    未依規定注意車前狀況而肇事，致被害人蔡宏民發生死亡結
    果之事實坦白承認，並核與告訴人即被害人蔡宏民之兄王富
    貴於檢察官訊問時所指述被害人蔡宏民係因本件車禍發生死
    亡結果之情節相符，此外，復有警製道路交通事故現場圖 1
    份、桃園縣政府警察局大園分局處理相驗案件初步調查報告
    暨報驗書1 份、車禍現場及車損照片10張附卷可稽（附於95
    年度相字第1508號卷第4 至5 、13、18至22頁）。而本件被
    害人確係甲○○，其係因本件車禍受傷致死，亦經臺灣桃園
    地方法院檢察署檢察官督同法醫師到場相驗鑑定屬實，製有
    勘驗筆錄、相驗屍體證明書、法醫驗斷書各1 份及相驗照片
    8 張附卷足憑（附於上開相字卷第23、29至40頁）。再按，
    汽車行駛時，駕駛人應注意車前狀況，並隨時採取必要之安
    全措施；汽車在對面有來車交會之路段行車，不得超車，道
    路交通安全規則第94條第3 項及第101 條第1 項第2 款分別
    定有明文。被告駕駛上開自小客車自應遵守上開規定，並應
    負有前開注意義務，而參之被告於警詢時亦自承：當時之天
    候、路況良好、無障礙物、標線清楚等情（上開相字卷第 8
    至 9頁），足認被告當時並無不能注意之情事，竟疏於注意
    ，駕駛上開自小客車在上述路段違反上開規則，因而肇事致
    被害人蔡宏民受有上述傷害而死亡，被告對本件車禍之發生
    顯有過失。又被害人蔡宏民既係因本件車禍而受有頭部外傷
    及顱內出血之傷害，嗣經送醫急救後，仍因傷重不治死亡，
    詳如前述，是被告之過失行為與被害人死亡結果間確具有因
    果關係。本件事證明確，被告上揭犯行足可認定，應依法論
    科。
三、被告甲○○因過失之行為致被害人蔡宏民發生死亡結果，核
    其所為係犯刑法第276 條第1 項之過失致死罪。被告於車禍
    發生後隨即向前來處理車禍事宜之桃園縣政府警察局大園分
    局大竹派出所警員王勝禹自首坦承肇事，接受裁判，有桃園
    縣政府警察局道路交通事故肇事人自首情形紀錄表1 紙附卷
    足佐（附於本院96年度審交易字第18號卷第39頁），係對於
    未經發覺之罪自首而受裁判，依刑法第62條前段規定得減輕
    其刑。爰審酌被告駕車疏未注意，以致肇事傷人性命，對被
    害人及家屬所造成之傷害，永遠無法復原，所為非是，及被
    告之過失程度，惟念被告事後於本院審理時已與被害人家屬
    成立和解，賠償被害人家屬所受損害，有和解筆錄1 份在卷
    可參，且其犯罪後坦承犯行等一切情狀，量處如主文所示之
    刑，並依刑法第41條第1 項前段之規定諭知易科罰金之折算
    標準，以資懲儆。
四、再查，中華民國九十六年罪犯減刑條例於95年7月4日公布，
    於96年7月16日施行。按犯罪在中華民國96年4月24日以前者
    ，除中華民國九十六年罪犯減刑條例另有規定外，依下列規
    定減刑：……有期徒刑、拘役或罰金，減其刑期或金額2 分
    之1；犯最重本刑為5年以下有期徒刑以下之刑之罪，依本條
    例規定減為6 月以下有期徒刑、拘役者，應於為減刑裁判時
    ，併諭知易科罰金折算之標準；又依本條例應減刑之罪，未
    經判決確定者，於裁判時，減其宣告刑，並應於判決主文同
    時諭知其宣告刑及減得之刑，中華民國九十六年罪犯減刑條
    例第2條第1項第3款、第9條、第7條第1 項、第2項分別定有
    明文。查被告係於96年4 月24日前犯本件之各罪，覆核均無
    同條例所定不予減刑之情形，茲依前揭規定，減刑2 分之 1
    ，並依刑法第41條第1 項前段之規定諭知易科罰金之折算標
    準。
據上論斷，應依刑事訴訟法第273 條之1 第1 項、第299 條第 1
項前段，刑法第276 條第1 項、第62條前段，中華民國九十六年
罪犯減刑條例第2 條第1 項第3 款、第7 條、第9 條，判決如主
文。
本案經檢察官鄭東到庭執行職務。
中　　華　　民　　國　　96　　年　　12　　月　　28　　日
                          交通法庭法  官  羅  國  鴻
以上正本證明與原本無異。
如不服本判決，應於判決送達後10日內向本院提出上訴狀（應附
繕本），其未敘述上訴理由者，應於上訴期間屆滿後20日內補提
理由書狀於本院，上訴於臺灣高等法院。
　　    　　　　　　　　　　　　　書記官　戴  育  萍
中　　華　　民　　國　　97　　年　　1 　　月　　3 　　日
附錄本案論罪科刑法條：
刑法第276條第1項
因過失致人於死者，處二年以下有期徒刑、拘役或二千元以下罰
金。
